【裁判字號】    99,交聲,578
【裁判日期】    990630
【裁判案由】    違反道路交通管理處罰條例聲明異議
【裁判全文】
臺灣臺北地方法院交通事件裁定         99年度交聲字第578號
原處分機關  交通部公路總局臺北區監理所
異  議  人
即受處分人  甲○○
上列異議人即受處分人因違反道路交通管理處罰條例案件，對於
交通部公路總局臺北區監理所民國99年3月30日所為之處分（原
處分案號：北監自裁字第裁40-ZFB068654號）聲明異議，本院裁
定如下：
    主  文
異議駁回。
    理  由
一、按汽車行駛高速公路及快速公路，其車道之使用，除因交通
    事故及道路施工依臨時或可移動標誌指示或交通勤務警察指
    揮外，應依設置之交通標誌、標線或號誌之規定，高速公路
    及快速公路交通管制規則第8條第1項前段定有明文。次按，
    汽車行駛於高速公路、快速公路或設站管制之道路，不遵使
    用限制、禁止、行車管制及管理事項之管制規則而有未依標
    誌、標線、號誌指示行車之行為者，處汽車駕駛人新臺幣（
    下同）3,000元以上6,000元以下罰鍰，並應記違規點數1點
    ，道路交通管理處罰條例第33條第1項第13款、第63條第1項
    第1款分別定有明文。再汽車駕駛人駕駛汽車行駛於高速公
    路，不遵守設置之交通標線指示行車而有跨越槽化線之違規
    行為，經舉發機關舉發，並於舉發通知單上所載之應到案期
    限內到案聽候裁決或提出申訴，經主管機關調查後仍認定前
    揭違規行為屬實者，依違反道路交通管理事件統一裁罰基準
    及處理細則第41條及違反道路交通管理事件統一裁罰基準表
    之規定，應對該汽車駕駛人處以3,000元之罰鍰，並記違規
    點數1點。
二、本件異議人即受處分人甲○○（下稱受處分人），於98年11
    月11日16時21分許，駕駛車牌號碼6B-2810號自用一般小客
    車，行經國道3號高速公路北向54.9公里（鶯歌系統交流道
    北向出口處）時，由外側車道直接跨越繪製於該處地面之槽
    化線駛入出口匝道，經內政部警政署國道公路警察局第六警
    察隊執勤警員以科學儀器攝影採證後，以受處分人違反道路
    交通管理處罰條例第33條第1項第13款規定，填製公警局交
    字第ZFB068654號違反道路交通管理事件通知單逕行舉發之
    。嗣受處分人於應到案日期（99年1月9日）前之98年12月29
    日向原處分機關提出申訴，經原處分機關函請原舉發機關調
    查後，仍認受處分人有前開違規行為，而於99年3月30日依
    道路交通管理處罰條例第33條第1項第13款、第63條第1項第
    1款及違反道路交通管理事件統一裁罰基準表（本件受處分
    人已於期限內到案聽候裁決）之規定，裁處受處分人罰鍰
    3,000元並記違規點數1點等情，有內政部警政署國道公路警
    察局公警局交字第ZFB068654號違反道路交通管理事件通知
    單、採證照片4幀、受處分人98年12月29日交通違規案件陳
    述書、內政部警政署國道公路警察局第六警察隊99年1月25
    日公警六交字第0990670034號、99年3月4日公警六交字第09
    90670250號、99年4月13日公警交六字第0990670410號書函
    、交通部公路總局臺北區監理所99年3月30日北監自裁字第
    裁40-ZFB068654號違反道路交通管理事件裁決書（以上均影
    本）等在卷可考。
三、異議意旨略以：受處分人於98年11月11日16時21分許，駕駛
    車牌號碼號6B-2810號自用一般小客車行經國道3號高速公路
    北向54.9公里（鶯歌系統交流道北向出口處）時，始驚覺將
    要錯過交流道，在不得已的情況下，才壓到槽化線前端，且
    因擔心危及他人，並有打方向燈警示後方車輛，若其不顧一
    切駛入出口匝道，執勤警員可能就沒機會拍到其違規，其認
    為槽化線真的會有很多爭議，其受舉發違規係屬冤枉。為此
    聲明異議，請求撤銷原處分云云。
四、經查：
  (一)本件受處分人於98年11月11日16時21分許，駕駛車牌號碼6B
    -2810號自用一般小客車行經國道3號高速公路北向54.9公里
    （鶯歌系統交流道北向出口處）時，跨越槽化線插入右側減
    速車道，而有「行駛高、快速公路未依標誌、標線、號誌指
    示行車」之違規事實，除有採證照片4幀附卷可稽之外，復
    經受處分人坦承在卷，是受處分人有行駛高速公路未依標誌
    、標線、號誌指示行車之違規事實堪予認定。
  (二)又按「槽化線用以引導車輛駕駛人循指示之路線行駛，並禁
    止跨越。劃設於交岔路口、立體交岔之匝道口或其他特殊地
    點」，道路交通標誌標線號誌設置規則第171條第1項有明文
    規定。則受處分人於行至鶯歌系統交流道北向出口匝道時，
    既見該匝道設有槽化線，即應知悉不得跨越，惟仍不顧上開
    槽化線之指示，逕行跨越槽化線進入右側減速車道，其行為
    自有違規之處。且駕駛人於駛入高速公路前即應確實掌握進
    入車道之時間，同時確保行車安全，故受處分人未善盡駕駛
    人之注意義務，徒以警覺將錯過該出口匝道為由，不得已才
    以不發生危險之方式將車輛駛入減速車道等詞置辯，實屬卸
    責之詞，並不足採。
五、綜上所述，沒處分人確有在前開時、地行駛高速公路違規跨
    越槽化線未依指示標線行車之違規行為。原處分機關依前開
    道路交通管理處罰條例第33條第1項第13款、第63條第1項第
    1款（聲請書漏載第1款）及違反道路交通管理事件統一裁罰
    基準表之規定，裁處受處分人罰鍰3,000元，並記違規點數1
    點，尚無違誤。本件受處分人之異議為無理由，應予駁回。
六、據上論斷，依道路交通案件處理辦法第19條，裁定如主文。
中    華    民    國    99    年    6     月    30    日
                              交通法庭法  官  陳慧萍
以上正本證明與原本無異
如不服本裁定應於送達後5日內向本院提出抗告狀
                                      書記官  黃慧怡
中    華    民    國    99    年    6     月    30    日

司法院資訊處製作；財團法人民間司法改革基金會備份。
